Lucas Ospina Centeno Ingeniero de Sistemas y Telecomunicaciones

- Manizales, Colombia
- **27/12/1985**
- lucasospinacenteno@gmail.com
- +573145428889
- in linkedin.com/in/lucas-ospina-centeno-ab170170/

Perfil

Soy un ingeniero de sistemas bilingüe con amplia experiencia en procesos de prueba. Soy una persona responsable, con una buena actitud para llevar a cabo mis actividades, puntual, autodidacta, siempre dispuesto a aprender, me distingo por integrarme fácilmente en un equipo de trabajo.

Formación Académica

Ingeniero de Sistemas y Telecomunicaciones

Universidad de Manizales ♂

07/2012 – 01/2017 Manizales, Colombia

Tecnólogo en Sistemas

Universidad de Caldas ☑

07/2007 – 01/2011 Manizales, Colombia

Experiencia Profesional

QA Release Manager

PrimeWorks LLC ☑

09/2023 – present Manizales, Colombia

Líder de equipo: Coordinar soluciones con el equipo de desarrollo y el equipo de aseguramiento de calidad (QA).

Azure DevOps Pipeline: Supervisar las Solicitudes de Extracción (PRs) para garantizar la calidad del código y su integración oportuna.

Planificación de pruebas: Crear y gestionar planes de pruebas y casos de prueba para una evaluación exhaustiva del software.

Flujo de trabajo de desarrolladores: Supervisar y facilitar la colaboración fluida entre los desarrolladores.

Despliegue: Gestionar el despliegue de código en varios entornos, incluyendo producción.

Metodologías utilizada: Metodología SCRUM **Tecnología utilizada**: Plataformas ágiles

Herramientas utilizadas:

- Azure DevOps
- Grabadores de pantalla
- Git (interfaz visual del pipeline de Azure DevOps)
- Browserstack

QA Engineer - Freelance

Perficient

04/2022 – 07/2023 Manizales, Colombia

- Diseñar planes de prueba, escenarios o procedimientos.
- Prueba de modificaciones del sistema antes de la implementación.

- Desarrollo de planes de prueba que aborden áreas como los impactos de la base de datos, escenarios de software, pruebas de regresión, pruebas negativas, pruebas de error o error, o usabilidad.
- Documentación de los defectos del software, utilizando un sistema de seguimiento de errores, e informe los defectos a los desarrolladores de software.
- Proporcionar comentarios y recomendaciones a los desarrolladores sobre la usabilidad y funcionalidad del software.

Metodologías Utilizadas: SCRUM

Tecnologías utilizadas: Plataformas Agile

Herramientas utilizadas:

- Atlassian Jira
- Screen recorders
- Postman
- Jenkins
- GitHub
- Windows Remote Desktop (Servers)

Tester - Freelance 01/2022 – 02/2022

Hexacta Manizales, Colombia

- Diseñar planes de prueba, escenarios o procedimientos.
- Prueba de modificaciones del sistema antes de la implementación.
- Desarrollo de planes de prueba que aborden áreas como los impactos de la base de datos, escenarios de software, pruebas de regresión, pruebas negativas, pruebas de error o error, o usabilidad.
- Documentación de los defectos del software, utilizando un sistema de seguimiento de errores, e informe los defectos a los desarrolladores de software.
- Proporcionar comentarios y recomendaciones a los desarrolladores sobre la usabilidad y funcionalidad del software.

Metodologías Utilizadas: SCRUM

Tecnologías utilizadas: Plataformas Agile

Herramientas utilizadas:

- Azure DevOps
- Screen recorders

QA Engineer - Freelance

Ontop Holdings Inc.

• Diseñar planes de prueba, escenarios o procedimientos.

- Prueba de modificaciones del sistema antes de la implementación.
- Desarrollo de planes de prueba que aborden áreas como los impactos de la base de datos, escenarios de software, pruebas de regresión, pruebas negativas, pruebas de error o error, o usabilidad.
- Documentación de los defectos del software, utilizando un sistema de seguimiento de errores, e informe los defectos a los desarrolladores de software.
- Proporcionar comentarios y recomendaciones a los desarrolladores sobre la usabilidad y funcionalidad del software.

Metodologías Utilizadas: SCRUM

Tecnologías utilizadas: Plataformas Agile

Herramientas utlizadas:

Manizales, Colombia

11/2021 – 12/2021 Manizales, Colombia

- Atlassian Jira
- Screen recorders
- BrowserStack

QA Analyst

08/2020 – 11/2021 Manizales, Colombia

Yuxi Global S.A.S.

- Diseñar planes de prueba, escenarios o procedimientos.
- Prueba de modificaciones del sistema antes de la implementación.
- Desarrollo de planes de prueba que aborden áreas como los impactos de la base de datos, escenarios de software, pruebas de regresión, pruebas negativas, pruebas de error o error, o usabilidad.
- Documentación de los defectos del software, utilizando un sistema de seguimiento de errores, e informe los defectos a los desarrolladores de software.
- Proporcionar comentarios y recomendaciones a los desarrolladores sobre la usabilidad y funcionalidad del software.

Metodologías Utilizadas: SCRUM

Tecnologías utilizadas: Dispositivos iOS - Plataformas Agile

Herramientas utlizadas:

- Atlassian Jira
- Azure DevOps
- Screen recorders
- TestRail
- BrowserStack

Quality Assurance Engineer

Heinsohn Business Technology 🛮

• Diseñar planes de prueba, escenarios o procedimientos.

- Prueba de modificaciones del sistema antes de la implementación.
- Desarrollo de planes de prueba que aborden áreas como los impactos de la base de datos, escenarios de software, pruebas de regresión, pruebas negativas, pruebas de error o error, o usabilidad.
- Documentación de los defectos del software, utilizando un sistema de seguimiento de errores, e informe los defectos a los desarrolladores de software.
- Proporcionar comentarios y recomendaciones a los desarrolladores sobre la usabilidad y funcionalidad del software.

Metodologías Utilizadas: SCRUM methodology

Tecnologías Utilizadas: iOS / Android - Plataformas Ágiles

Herramientas Utilizadas:

- Atlassian Jira
- Jama Software
- Screen recorders
- Postman

SAP Success Factors Technician

ARAGO Consulting S.A.S. □

Brindar soporte de los módulos de Employee Central, Performance y Generales de SAP Success Factors.

Tecnologías Utilizadas: XML, JSON, ODATA, PHP

Herramientas Utilizadas:

09/2019 – 07/2020 Manizales, Colombia

08/2017 – 08/2019 Manizales, Colombia

- SAP Success Factors Manager
- Visual Studio Code
- Open Office
- Zendesk

Testing Engineer

Dev Penguin S.A.S. □

07/2016 – 06/2017 Manizales, Colombia

Pruebas unitarias, manuales y de esfuerzo en aplicaciones web, diseño de pruebas, informes de defectos, metodología ágil.

Metodologías Utilizadas: Pruebas Unitarias, Caja blanca, caja gris

Tecnologías Utilizadas: Quality testing software

Herramientas Utilizadas:

- Webserver Stress Tool Paessler
- Oracle VirtualBox
- Trello
- Adobe Captivate
- SOAPUI
- JSON

Organizaciones

Federación de ONG de Caldas 🗷

Web Master

07/2016 – 01/2017 Manizales, Colombia

Desarrollo y gestión de contenidos web. Implementar imagen de la federación y servicios web varios. Manejo de software CRM/CMS.

Metodologías Utilizadas: SCRUM

Tecnologías Utilizadas: Desarrollo web front-end

Herramientas Utilizadas:

- Cpanel
- SQL
- Wordpress
- Dollibar
- Softaculous
- XAMPP
- FileZilla
- Visual Studio Code

Certificados

- Tester Fundación Carlos Slim
- Certificate of Completion: HTML
 Fundamentals SoloLearn ☑
- EF SET English Certificate (69/100 C1 Advanced) ☑
- Certificate of Completion: CSS Fundamentals SoloLearn ☑
- Certificate of Completion: Java Tutorial - SoloLearn ☑
- Certificate of Completion: PHP Course SoloLearn ☑

Idiomas

Inglés







Referencias

Julián Andrés Gallego Molano, *Technical Implementation Consultant*, Binary Stream Software - ERP Solutions jgallego_2001@yahoo.com, +14388745154

David Ricardo Martínez Dallos, *Director Ejecutivo*, Federación de ONG de Caldas davidrmartinezd@gmail.com, +573015866171